臺灣臺南地方法院刑事判決　　　　　　　 94年度易字第155號
公　訴　人　台灣台南地方法院檢察署檢察官
被　　　告　丁○○　男　29歲.
　　　　　　丙○○
二人共同選任辯護人　唐淑民律師
上列被告因竊盜等案件，經檢察官提起公訴（93年度營偵字第82
2號），被告就犯罪事實為有罪之陳述，本件裁定進行簡式程序
，判決如下：
    主  文
丁○○攜帶兇器竊盜，處有期徒刑拾月；又共同未指定犯人，而
向該管公務員誣告犯罪，處有期徒刑伍月；應執行有期徒刑壹年
貳月。緩刑伍年，緩刑期間付保護管束。
丙○○共同未指定犯人，而向該管公務員誣告犯罪，處有期徒刑
參月，如易科罰金，以銀元參佰元折算壹日。緩刑參年。
    事  實
一、丁○○意圖為自己不法之所有，於民國93年6 月18日上午7
　  時許，騎乘其女友丙○○所有之車牌號碼KU2-979 號重型機
 　 車，並持足以傷害他人生命身體之兇器油壓剪一把，前往臺
 　 南縣白河鎮○○路26號「臨水宮」，趁該廟廟祝乙○○不注
 　 意之際，持油壓剪破壞放置在該廟內之樂捐箱，並竊取箱內
 　 之香油錢共新臺幣（下同）8900元，得手後欲離去之際，為
    乙○○當場發覺，丁○○見狀旋即至其所騎乘之上開重型機
    車旁欲為逃離，然因在場民眾蘇照杉及吳清田等人聽聞乙○○大喊抓賊，便共同追捕丁○○，丁○○見追捕者眾多，便
    將其所竊得之8900元灑在地上，趁追捕者分神察看灑在地上
    之香油錢時，閃身混入人群中，惟仍為乙○○察覺，當場將
    其逮捕，丁○○被逮捕後，便乞求乙○○倒水讓其飲用，再
    趁乙○○倒水而疏於注意之際，掙脫乙○○而逃逸。
二、丁○○逃逸後，為免停放在臨水宮旁之上開重型機車為人發
    現而查知係其所為，丙○○亦明知其所有上開機車並未失竊
    ，竟在丁○○請託後，二人共同基於犯意聯絡，由丙○○於
    當日下午4時許，以車主身身分，向不知情之台南縣警察局
    白河分局白河派出所之警員謊稱該車遭不詳人士所竊取，報
    請該管司法警察機關，協助偵查竊盜罪嫌，嗣經警循線查知
    上情。
三、案經臺南縣警察局白河分局報請台灣台南地方法院檢察署檢
    察官偵查起訴。
    理  由
一、前揭事實，業據被告二人於本院審理時坦承不諱，核與證人
    乙○○、蘇照杉及吳清田指訴之情節相符，並有丙○○於台
    南縣警察局白河分局白河派出所製作之詢問筆錄及扣押書、
    現場照片四張附卷可憑，復有被告丁○○所持以供犯罪用之
    油壓剪扣案可資佐證，被告等自白核與事實相符，應堪採信
    。本件事證明確，被告二人犯行堪以認定。
二、按刑法第321條第1項第3款所稱之攜帶兇器竊盜罪，係以行
    為人攜帶兇器竊盜為其加重條件，此所謂兇器，其種類並無
    限制，凡客觀上足對人之生命、身體、安全構成威脅，具有
    危險性之兇器均屬之，且祇須行竊時攜帶此種具有危險性之
    兇器為已足，並不以攜帶之初有行兇之意圖為必要（最高法
    院79年臺上字第5253號判例要旨）。查被告丁○○所攜帶持
    以行竊之油壓剪，一般均為金屬材質，客觀上足以對人之生
    命、身體、安全構成威脅，具有危險性，自屬兇器無疑。核
    被告丁○○所為，係犯刑法第321條第1項第3款之加重竊盜
    罪及同法第171條第1項未指定犯人之誣告罪。核被告丙○○
    所為，係犯刑法第171條第1項未指定犯人之誣告罪。被告丁○○、洪嘉玲就刑法第171條第1項未指定犯人之誣告罪犯行
    間，有犯意聯絡及行為分擔，均應論共同正犯。被告丁○○
    所犯上開2罪間，犯意各別，罪名互異，應分論併罰。爰審
    酌被告等犯罪之動機、目的、手段及其偵查中否認犯行不知
    惕勵，惟被告丙○○係袒護男友，二人於本院審理時坦承不
    諱，態度良好，且與被害人達成和解，此有和解書一紙附卷
    等一切情狀，分別量處如主文所示之刑，被告丁○○定應執
    行之刑，被告丙○○並諭知易科罰金之折算標準，以資儆懲
    。又被告二人前未曾受有期徒刑以上刑之宣告，有台灣高等
    法院被告全國前案紀錄表在卷可憑，其經此教訓後，應知所
    警惕，信無再犯之虞，本院因認所宣告之刑以暫不執行為適
    當，分併諭知緩刑5、3年，以勵自新。被告丁○○並於緩刑
    期間付保護管束，以觀後效。又扣案之油壓剪雖為被告丁○○行竊時所用之物，然並非為其所有（被告稱係於廟後拾獲
    ），此與沒收條件不符，爰不另為沒收之諭知。至公訴人雖
    具體對被告二人求處重刑，然被告二人於本院審理時既坦承
    犯行，且取得被害人之原諒，本院認仍應判處如主文所示之
    刑度為當，併附敘明。
據上論斷，應依刑事訴訟法第271條之1第1項、第299條第1項前
段，刑法第28條、第171條第1項、第321條第1項第3款、第41條
第1項前段、第51條第5款、第74條第1款、第93條第1項、罰金罰
鍰提高標準條例第1條前段、第2條，判決如主文。
本案經檢察官甲○○到庭執行職務。
中　　華　　民　　國　　94　　年　　4　　月　　13　　日
　　　　　　　　　刑事第十庭    法　官  蔡奇秀
以上正本證明與原本無異
如不服本判決應於送達後十日內向本院提出上訴狀
　　　　　　　　　　　　　　　　書記官  韓雪青
中　　華　　民　　國　　94　　年　　4　　月　　13　　日
附錄本案論罪科刑法條全文：
刑法第171條第1項
未指定犯人，而向該管公務員誣告犯罪者，處一年以下有期徒刑、拘役或
三百元以下罰金。
刑法第321條第1項第3款
竊盜罪而有左列情形之一者，處六月以上、五年以下有期徒刑：
三、攜帶兇器而犯之者。
